臺灣臺中地方法院刑事判決　　　　　　　　　　　　九十三年度訴字第二一二八號
　　公　訴　人　臺灣臺中地方法院檢察署檢察官
　　被　　　告　乙○○
右列被告因違反毒品危害防制條例案件，經檢察官提起公訴（九十三年度毒偵字第二
四一二、三○一八號），及同署檢察官移
九十四年度毒偵字第四○三號），經本院合議庭裁定改依簡式審判程序審理，判決如
左：
    主  文
乙○○連續施用第一級毒品，處有期徒刑貳年肆月。扣案之海洛因拾貳包（淨重參點
伍柒公克，包裝重參點壹肆公克）、海洛因貳包（淨重壹點捌伍公克，包裝重零點肆
陸公克）、海洛因壹包（淨重壹點肆柒公克，包裝重零點伍伍公克）、含有海洛因殘
渣之注射針筒壹支，均沒收銷燬之。扣案之注射針筒參支，均沒收；又連續施用第二
級毒品，處有期徒刑壹年陸月。扣案之安非他命參包（含袋重貳點陸公克）沒收銷燬
之。扣案之吸食器壹支沒收。應執行有期徒刑參年陸月。扣案之海洛因拾貳包（淨重
參點伍柒公克，包裝重參點壹肆公克）、海洛因貳包（淨重壹點捌伍公克，包裝重零
點肆陸公克）、海洛因壹包（淨重壹點肆柒公克，包裝重零點伍伍公克）、含有海洛
因殘渣之注射針筒壹支、安非他命參包（含袋重貳點陸公克），均沒收銷燬之。扣案
之注射針筒參支、吸食器壹支，均沒收。
    犯罪事實
一、乙○○前於民國八十七年間，因施用毒品案件，經本院先後以八十七年度毒聲字
    第七○二號、八十七年度毒聲字第三二一五號裁定送觀察、勒戒後，均認無繼續
    施用毒品之傾向，經臺灣臺中地方法院檢察署檢察官分別於八十七年八月十日以
    八十七年度偵字第一三○九八號、八十七年十一月三十日以八十七年度偵字第二
    五二五○號不起訴處分確定。嗣於八十八年間，復因施用毒品案件，經本院以八
    十八年度毒聲字第三三七二號裁定送強制戒治，於八十九年六月七日強制戒治執
    行完畢。詎仍不知悔改，於強制戒治執行完畢後五年內，基於施用第一級毒品海
    洛因之概括犯意，自九十三年六月間某日起至九十四年一月十日止，在臺中市○
    ○區○○街一一二號住處等處所，以將海洛因摻入水中溶解後，再以注射針筒注
    射之方式，約一天施用二、三次，連續施用第一級毒品海洛因多次。復另行基於
    施用第二級毒品安非他命之概括犯意，自九十三年六月間某日起至九十四年一月
    九日止，在上揭住處等處所，以將安非他命置於吸食器內加熱，吸其霧化氣體之
    方式，約每月施用一次，連續施用第二級毒品安非他命多次。嗣為警分別於九十
    三年七月六日上午九時五十分許，在臺中市○○區○○路與太原路口查獲，並扣
    案海洛因十二包（淨重三．五七公克，包裝重三．一四公克）、安非他命三包（
    含袋重二．六公克）、其所有用供施用海洛因之注射針筒二支、用供施用安非他
    命之吸食器一支；於九十三年八月十日十九時十分許，在臺中市○○區○○街一
    一二號住處查獲，並扣得其所有用供施用海洛因之注射針筒一支、含有海洛因殘
    渣之注射針筒一支；於九十三年十一月十九日二十二時許，在臺中市○○路五○
    三號前查獲，並扣得海洛因二包（淨重一．八五公克，包裝重○．四六公克）；
    於九十四年一月十一日十六時四十五分許，在臺中市○○○路二巷八號前查獲，
    並扣得海洛因一包（淨重一．四七公克，包裝重○．五五公克）。
二、案經臺中市警察局第二分局、臺中市警察局第六分局報告臺灣臺中地方法院檢察
    署檢察官偵查起訴，及臺中市警察局第三分局、桃園縣警察局中壢分局報告同署
    檢察官移送併辦。
    理  由
一、訊據被告乙○○對於右揭時、地，連續施用第一級毒品海洛因及第二級毒品安非
    他命之事實坦承不諱，並有扣案之海洛因十二包（淨重三．五七公克，包裝重三
    ．一四公克）、海洛因二包（淨重一．八五公克，包裝重○．四六公克）、海洛
    因一包（淨重一．四七公克，包裝重○．五五公克）、安非他命三包（含袋重二
    ．六公克）、注射針筒三支、含有海洛因殘渣之注射針筒一支、安非他命吸食器
    一支等物品可稽。且被告前揭於九十三年七月六日、同年八月十日、同年十一月
    十九日、九十四年一月十一日為警查獲時所採集之尿液，經送檢驗結果，均確呈
    甲基安非他命、嗎啡之陽性反應，有詮昕科技股份有限公司濫用藥物尿液檢驗報
    告四張附卷可稽，足認被告上開自白與事實相符。又被告曾於八十七年間，因施
    用毒品案件，經本院先後以八十七年度毒聲字第七○二號、八十七年度毒聲字第
    三二一五號裁定送觀察、勒戒後，均認無繼續施用毒品之傾向，經臺灣臺中地方
    法院檢察署檢察官分別於八十七年八月十日以八十七年度偵字第一三○九八號、
    八十七年十一月三十日以八十七年度偵字第二五二五○號不起訴處分確定。嗣於
    八十八年間，復因施用毒品案件，經本院以八十八年度毒聲字第三三七二號裁定
    送強制戒治，於八十九年六月七日強制戒治執行完畢，有臺灣高等法院被告全國
    前案紀錄表、臺灣臺中地方法院檢察署刑案資料查註紀錄表各乙份在卷可稽，顯
    見被告前經送強制戒治執行完畢五年內，再犯本件施用毒品之罪。是本件事證明
    確，被告施用第一、二級毒品之犯行洵堪認定，應予依法論科。
二、查海洛因、安非他命係屬毒品危害防制條例第二條第二項第一款、第二款所稱之
    第一級、第二級毒品。核被告乙○○所為，係犯毒品危害防制條例第十條第一項
    之施用第一級毒品罪、及同條第二項之施用第二級毒品罪。其持有第一級毒品、
    持有第二級毒品之低度行為應為施用第一級毒品、施用第二級毒品之高度行為所
    吸收，均不另論罪。被告先後多次施用第一級及第二級毒品之犯行，均時間緊接
    ，所犯構成要件相同，顯均係基於概括之犯意反覆為之，屬連續犯，應分別論以
    一罪，並均依法加重其刑。雖公訴人僅就被告自九十三年六月間某日起至同年八
    月十日止，連續施用海洛因之犯行，及自九十三年六月二十日起至同年七月四日
    止，施用第二級毒品安非他命之犯行起訴，然被告自九十三年八月十日後，至九
    十四年一月十日止，所為連續施用海洛因之犯行，及自九十三年七月四日後，至
    九十四年一月九日止，所為連續施用安非他命之犯行，已如前述，則與前揭已起
    訴施用第一、二級毒品犯行間，各具有連續犯裁判上一罪之關係，為起訴效力，
    且經檢察官移送併辦，是本院自應予以審究，併此敘明。被告所犯施用第一級毒
    品罪與施用第二級毒品罪二罪之間，犯意各別，行為互殊，應予分論併罰。爰審
    酌被告前因施用毒品犯行，經觀察、勒戒、強制戒治後猶故態復萌，前於八十八
    年間，因施用第一級毒品案件，經本院以八十八年度訴字第一五○四號判處有期
    徒刑一年，經臺灣高等法院臺中分院以八十八年度上訴字第二六四二號駁回上訴
    確定；於八十九年間，再因施用毒品案件，經臺灣高等法院臺中分院以九十年度
    上訴字第二六一號，就施用第一級毒品部分，判處有期徒刑一年八月，就施用第
    二級毒品部分，判處有期徒刑一年，應執行有期徒刑二年六月確定，有臺灣高等
    法院被告全國前案紀錄表、臺灣臺中地方法院檢察署刑案資料查註紀錄表各乙份
    在卷可參，其一再施用毒品不輟，且本件於九十三年七月六日、同年八月十日為
    警查獲後，仍不思悔改，再行施用毒品，復於九十三年十一月十九日、九十四年
    一月十一日為警再度查獲，無視於毒品對於自身健康之戕害及國家對於杜絕毒品
    犯罪之禁令，惡性非輕，蔑視公權力，惟考及被告犯後坦承犯行，尚知悔悟，態
    度良好等一切情狀，分別量處如主文所示之刑，並定應執行之刑，以示懲儆。
三、扣案之海洛因海洛因十二包（淨重三．五七公克，包裝重三．一四公克）、海洛
    因二包（淨重一．八五公克，包裝重○．四六公克）、海洛因一包（淨重一．四
    七公克，包裝重○．五五公克）、安非他命三包（含袋重二．六公克），係屬毒
    品危害防制條例第二條第二項所管制之第一、二級毒品，又扣案含有海洛因殘渣
    之注射針筒一支，其上之海洛因無法自該注射針同析離，爰均依同條例第十八條
    第一項前段之規定，宣告沒收銷燬之。扣案之注射針筒三支、吸食器一支，係被
    告所有，分別用供其施用海洛因、安非他命所用之物，業據被告陳明在卷，應依
    刑法第三十八條第一項第二款之規定，予以宣告沒收。至扣案之注射針筒一支（
    於九十三年十一月十九日查獲），係案外人甲○○所有，並非被告所有，是就該
    注射針筒，本院自無從予以宣告沒收，末此敘明。
據上論斷，應依刑事訴訟法第二百七十三條之一第一項、第二百九十九條第一項前段
，毒品危害防制條例第十條第一項、第二項、第十八條第一項前段，刑法第十一條、
第五十六條、第五十一條第五款、第三十八條第一項第二款，判決如主文。
中      華      民      國    九十四    年      四      月     十五     日
                                     臺灣臺中地方法院刑事第五庭
                                        法  官  劉麗瑛
右正本證明與原本無異。
如不服本判決，應於送達後十日內向本院提出上訴狀（須附繕本），上訴於臺灣高等
法院臺中分院。
                                        書記官
中      華      民      國    九十四    年      四      月     十五     日
附錄論罪科刑法條
毒品危害防制條例第十條
施用第一級毒品者，處六月以上五年以下有期徒刑。
施用第二級毒品者，處三年以下有期徒刑。
